【裁判字號】    99,抗,1235
【裁判日期】    991018
【裁判案由】    停止執行
【裁判全文】
臺灣高等法院民事裁定                  99年度抗字第1235號
抗  告  人  聯邦商業銀行股份有限公司
法定代理人  甲○○
代  理  人  乙○○
抗  告  人  丁○○
上列抗告人因與相對人丙○○間停止執行事件，對於中華民國99
年7月5日臺灣士林地方法院99年度聲字第 705號裁定，提起抗告
，本院裁定如下：
    主      文
抗告駁回。
抗告程序費用由抗告人負擔。
    理      由
一、按有回復原狀之聲請，或提起再審或異議之訴，或對於和解
    為繼續審判之請，或提起宣告調解無效之訴、撤銷調解之訴
    ，或對於許可強制執行之裁定提起抗告時，法院因必要情形
    或依聲請定相當並確實之擔保，得為停止執行之裁定，強制
    執行法第18條第 2項定有明文。是依此規定於強制執行程序
    開始後提起異議之訴，而聲請願供擔保，聲請裁定停止強制
    執行時，法院即得依其聲請，定相當並確實之擔保，為停止
    強制執行之裁定，至該異議之訴實體上有無理由，則非法院
    於裁定停止強制執行時應予審酌之事項（最高法院97年度台
    抗字第631號裁定參照）。又法院依強制執行法第18條第2項
    定擔保金額而准許停止強制執行之裁定者，該項擔保係備供
    債權人因停止執行所受損害之賠償，其數額應依標的物停止
    執行後，債權人未能即時受償或利用該標的物所受之損害額
    ，或其因另供擔保強制執行所受之損害額定之，非以標的物
    之價值或其債權額為依據（最高法院91年度台抗字第 429號
    裁定參照）。
二、本件相對人在原法院聲請意旨略以：抗告人聯邦商業銀行股
    份有限公司（下稱聯邦銀行）持原法院99年度拍字第 117號
    民事裁定為執行名義，聲請強制執行抗告人丁○○所有門牌
    號台北市北投區○○○路22號房屋所有權全部及其坐落台北
    市○○區○○段一小段182地號土地所有權應有部分1萬分之
    1,040（下稱系爭不動產）， 經原執行法院以99年度司執字
    第 21007號拍賣抵押物強制執行事件執行中，強制執行程序
    尚未終結。惟查，系爭不動產為伊所有，僅借名登記於抗告
    人丁○○名下，業經本院99年度上易字第 296號民事確定判
    決認定屬實，此並為抗告人聯邦銀行所明知。伊已對抗告人
    提起第三人異議之訴，並經原法院以99年度重訴字第 231號
    （原99年度補字第 556號）異議之訴事件受理在案，爰聲請
    在該第三人異議之訴判決確定前停止執行等情，業據其提出
    第三人異議之訴起訴狀為證（見原法院卷4至6頁），並經本
    院調取原執行法院99年度司執字第 21007號拍賣抵押物強制
    執行事件卷宗及原法院99年度重訴字第 231號兩造間第三人
    異議之訴事件卷宗核閱屬實。從而相對人依強制執行法第18
    條第 2項之規定，陳明願供擔保，聲請在原法院99年度重訴
    字第 231號兩造間第三人異議之訴事件判決確定前，停止原
    執行法院99年度司執字第 21007號民事執行事件之強制執行
    程序，揆諸前揭說明，自屬有據。爰斟酌抗告人聯邦銀行聲
    請強制執行時主張之債權額合計為1,845萬7,467元（其計算
    式為：14,706,338元+3,751,129元=18,457,467元 ─見原執
    行法院99年度司執字第 21007號卷），參考各級法院辦案期
    限實施要點規定，第一、二、三審通常程序審判案件之期限
    依序為1年4月、2年、1年，預估上開第三人異議之訴自起訴
    時迄判決確定時止，約需4年4月，抗告人聯邦銀行因停止執
    行未能即時受償所受之損害，如依法定利率計算其利息之損
    害為399萬9,118元〔其計算式為：18,457,467元×5%×(4+4
    /12)年=3,999,118元〕及其他一切情狀後，認原法院酌定其
    擔保金額為399萬9,118元（相對人就該酌定之擔保金額並未
    聲明不服），予以准許，並無不合。
三、抗告意旨雖以：系爭不動產實為抗告人丁○○所有，抗告人
    丁○○提供系爭不動產設定抵押向抗告人聯邦銀行申貸時，
    相對人曾簽立切結書保證其為無償使用借貸系爭房屋，如今
    改稱其為實際所有權人，主張借名登記云云，絕非事實；且
    抗告人聯邦銀行為信賴登記之善意第三人，應受土地法第43
    條規定之保護，是相對人就系爭不動產不具得排除強制執行
    之權利云云。惟此僅涉及該第三人異議之訴實體上有無理由
    之判斷，尚非法院於裁定停止強制執行時應予審酌之事項，
    是抗告人執此指摘原裁定不當，聲明廢棄，為無理由，應予
    駁回。
四、據上論結，本件抗告為無理由，依強制執行法第30條之 1，
    民事訴訟法第495條之 1第1項、第449條第1項、第95條、第
    78條、第85條第1項前段，裁定如主文。
中    華    民    國    99    年    10    月    18    日
                    民事第五庭
                        審判長法  官  林鄉誠
                              法  官  曾部倫
                              法  官  梁玉芬
正本係照原本作成。
本裁定除以適用法規顯有錯誤為理由外，不得再抗告。如提起再
抗告，應於收受後10日內委任律師為代理人向本院提出再抗告狀
。並繳納再抗告費新台幣１千元。
中    華    民    國    99    年    10    月    19    日
                              書記官  常淑慧

司法院資訊處製作；財團法人民間司法改革基金會備份。
